臺灣新北地方法院刑事判決
108年度訴字第838號
公  訴  人  臺灣新北地方檢察署檢察官
被      告  賴皇麟





選任辯護人  方志偉律師
被      告  張子恒



上列被告因妨害風化等案件，經檢察官提起公訴（108年度偵字
第16350號、第24953號），本院判決如下：
    主  文
庚○○共同犯圖利容留性交罪，處有期徒刑參月，如易科罰金，以
新臺幣壹仟元折算壹日。扣案之廠牌華為行動電話壹支（含門號
○○○○○○○○○○號SIM卡壹枚）、房間租賃總表壹份均沒收。未扣案
之犯罪所得新臺幣拾玖萬元沒收，於全部或一部不能沒收或不宜
執行沒收時，追徵其價額。
戊○○共同犯圖利容留性交罪，處有期徒刑參月，如易科罰金，以
新臺幣壹仟元折算壹日。扣案之廠牌甲pple、型號iPhone10行動
電話壹支（含門號○○○○○○○○○○號SIM卡壹枚）沒收。未扣案之犯
罪所得新臺幣陸仟元沒收，於全部或一部不能沒收或不宜執行沒
收時，追徵其價額。
    事  實
一、庚○○、戊○○均明知丙○○、辛○○（丙○○、辛○○所涉妨害風化犯
    行，均由本院另行審理）各自經營應召站，需租用房間容留
    女子與他人進行性交易，竟共同基於意圖營利而容留女子與
    他人為性交行為之犯意聯絡，自民國108年4月底某日起至同
    年5月23日止，由庚○○以每間套房每日租金新臺幣（下同）1
    ,000元之對價，將正禾國際物業股份有限公司（下稱正禾公
    司，負責人為庚○○）所有，位於新北市○○區○○○路00號3樓編
    號316、333、341號之套房（共3間）出租給丙○○，及將同樓
    層編號315、328、329、339、340、346號之套房（共6間）
    出租給辛○○，供丙○○、辛○○容留女子與他人為性交行為以營
    利，並由正禾公司員工戊○○負責管理房間，處理清潔、修繕
    事宜或承租人其他需求，庚○○因而向丙○○、辛○○分別收取租
    金4萬元、15萬元，戊○○則獲得報酬約6,000元。丙○○於上開
    期間，在前開承租之套房內容留PHONPHITH甲K WIL甲SINEE
    、N甲MGR甲TOG 乙UNG ON、KH甲MSUW甲N THIPPH甲Y甲MON等
    泰國籍成年女子及其他真實姓名年籍不詳之成年女子與不特
    定男客為性交行為之性交易；辛○○亦於上開期間，在前開承
    租之套房內容留代號0000000甲之泰國籍成年女子（真實姓
    名年籍詳卷，下稱甲女）等女子與不特定男客為性交行為之
    性交易。嗣經警於108年5月23日16時45分許，持本院核發之
    搜索票前往新北市○○區○○○路00號3樓搜索，在316號房查獲P
    HONPHITH甲K WIL甲SINEE，並扣得潤滑劑1條；在333號房查
    獲N甲MGR甲TOG 乙UNG ON；在341號房查獲KH甲MSUW甲N THI
    PPH甲Y甲MON，並扣得潤滑劑1條及保險套12枚；在315號房
    查獲甲女；在340號房查獲泰國籍成年女子PROTPR甲KHON N
    甲MT甲N，並扣得潤滑劑1條及保險套6枚。另經警於108年5
    月23日17時50分許、19時15分許，分別持本院核發之搜索票
    前往庚○○位於新北市○○區○○○路00號8樓之居所、戊○○位於新
    北市○○區○○街00巷0號1樓之居所搜索，扣得庚○○所有之廠牌
    華為行動電話1支（含門號0000000000號SIM卡1枚）及房間
    租賃總表1份、戊○○所有之廠牌甲pple、型號iPhone10行動
    電話1支（含門號0000000000號SIM卡1枚）。
二、案經新北市政府警察局刑事警察大隊報告臺灣新北地方檢察
    署（下稱新北地檢署）檢察官偵查起訴。
    理  由
一、證據能力：
　　被告以外之人於審判外之陳述，雖不符刑事訴訟法第159條
    之1至第159條之4之規定，而經當事人於審判程序同意作為
    證據，法院審酌該言詞陳述或書面陳述作成時之情況，認為
    適當者，亦得為證據。刑事訴訟法第159條之5第1項定有明
    文。茲查本判決所引用關於供述之卷證資料，除原已符刑事
    訴訟法第159條之1至第159條之4規定及法律另有規定等傳聞
    法則例外規定，而得作為證據外，其餘關於供述之卷證資料
    之證據能力，公訴人、被告庚○○及戊○○、被告庚○○之辯護人
    均於本院審理時表示同意有證據能力（見本院108年度訴字
    第838號卷二第412-413頁），本院審酌上開證據資料製作時
    之情況，尚無違法不當及證明力明顯過低之瑕疵，亦認為以
    之作為證據應屬適當；而本判決其餘所依憑判斷之非供述證
    據，本院亦查無有何違反法定程序取得之情形，且各該證據
    均經本院於審判期日依法進行證據之調查、辯論，被告2人
    於訴訟上之防禦權，已受保障，故該等證據資料均有證據能
    力。
二、認定本案犯罪事實之證據及理由：
　　訊據被告庚○○坦承有於上開時間，基於意圖營利而容留女子
    與他人為性交行為之犯意，將前開套房出租給丙○○、辛○○作
    為應召女子性交易處所之犯行；被告戊○○則矢口否認有何圖
    利容留性交之犯行，辯稱：我是正禾公司的員工，負責新北
    市○○區○○○路00號3樓房屋的招租、修繕、清潔等，一開始招
    租時我不清楚是否是正常租約，後來管理時知道好像不太正
    常，在做應召站，我有跟庚○○反應，但我沒有決定租客去留
    的權力，我只是領薪水而已，所以我不認為我有妨害風化云
    云。經查：
　㈠同案被告丙○○、辛○○因各自經營應召站，需租用房間容留女
    子與他人進行性交易，原本係分別由案外人滿柏均、黃昱升
    （原名黃龍飛）出面向被告庚○○（正禾公司負責人）承租正
    禾公司所有位於新北市○○區○○○路00號3樓之數間套房，再轉
    交丙○○、辛○○使用，被告戊○○則受僱於正禾公司，為實際管
    理上開3樓房間之人，負責處理房間清潔、修繕事宜或承租
    人其他需求，嗣因滿柏均不再出面承租房間，黃昱升則與被
    告庚○○發生租金糾紛，被告庚○○遂改為直接與使用人丙○○、
    辛○○聯繫，被告庚○○、戊○○均已知悉丙○○、辛○○租用房間係
    供經營應召站使用（即作為女子與他人為性交行為之性交易
    處所），仍自108年4月底某日起至同年5月23日止，由被告
    庚○○以每間套房每日租金1,000元之對價，將上址3樓編號31
    6、333、341號之套房（共3間）出租給丙○○，及將同樓層編
    號315、328、329、339、340、346號之套房（共6間）出租
    給辛○○，供丙○○、辛○○容留女子與他人為性交行為以營利，
    並由被告戊○○負責管理房間，被告庚○○因而向丙○○、辛○○分
    別收取租金4萬元、15萬元，被告戊○○則獲得報酬約6,000元
    ；丙○○於上開期間，在前開承租之套房內容留PHONPHITH甲K
     WIL甲SINEE、N甲MGR甲TOG 乙UNG ON、KH甲MSUW甲N THIPP
    H甲Y甲MON等泰國籍成年女子及其他真實姓名年籍不詳之成
    年女子與不特定男客為性交行為之性交易；辛○○亦於上開期
    間，在前開承租之套房內容留甲女等成年女子與不特定男客
    為性交行為之性交易，後經警於108年5月23日16時45分許，
    持本院核發之搜索票前往上址3樓搜索，在316號房查獲PHON
    PHITH甲K WIL甲SINEE，並扣得潤滑劑1條、在333號房查獲N
    甲MGR甲TOG 乙UNG ON、在341號房查獲KH甲MSUW甲N THIPPH
    甲Y甲MON，並扣得潤滑劑1條及保險套12枚、在315號房查獲
    甲女、在340號房查獲PROTPR甲KHON N甲MT甲N，並扣得潤滑
    劑1條及保險套6枚等事實，業據被告庚○○於警詢、偵訊及本
    院訊問、準備程序、審理時坦承不諱，核與證人即同案被告
    丙○○於偵訊、本院訊問及準備程序時所述、證人N甲MGR甲TO
    G 乙UNG ON、KH甲MSUW甲N THIPPH甲Y甲MON及PROTPR甲KHON
     N甲MT甲N於警詢時所述、證人即同案被告辛○○於偵訊及本
    院準備程序時所述、證人甲女於警詢及偵訊時所述大致相符
    ，並有本院108年聲搜字第772號搜索票、上開316號房查獲
    現場及扣案物照片、333號房查獲現場照片、341號房查獲現
    場及扣案物照片、340號房查獲現場及扣案物照片（見新北
    地檢署108年度偵字第16348號偵查卷第47-52頁、第133-134
    頁、第191-194頁、第217-220頁）、PROTPR甲KHON N甲MT甲
    N性交易群組LINE對話紀錄翻拍照片、丙○○性交易所得報表
    、KH甲MSUW甲N THIPPH甲Y甲MON與丙○○（LINE暱稱「伯朗」
    ）間之LINE對話紀錄翻拍照片、甲女與辛○○（LINE暱稱「JC
    」）間之LINE對話紀錄擷圖（見新北地檢署108年度偵字第2
    4953號偵查卷二第253-278頁、第363-372頁、第461-473頁
    、第295-322頁）、丙○○以LINE暱稱「伯朗」、「金娜」、
    「比比」與他人間之LINE對話紀錄翻拍照片（見新北地檢署
    108年度偵字第24953號偵查卷三第5-139頁）、辛○○與其員
    工丁○○（微信暱稱「高斯釩」）間之微信對話紀錄擷圖（見
    新北地檢署108年度偵字第16350號偵查卷四第252-263頁）
    、被告庚○○與滿柏均（LINE暱稱「柏均」）間之LINE對話紀
    錄擷圖、被告庚○○與丙○○（LINE暱稱「阿修（柏均）」）間
    之LINE對話紀錄擷圖、被告庚○○出租房間之租賃總表、微信
    群組「三重房客群組」之對話紀錄擷圖（見新北地檢署108
    年度偵字第16350號偵查卷一第223-231頁、第232-242頁、
    第243頁、第531-551頁）在卷可佐，復有被告庚○○所有之廠
    牌華為行動電話1支（含門號0000000000號SIM卡1枚）及被
    告戊○○所有之廠牌甲pple、型號iPhone10行動電話1支（含
    門號0000000000號SIM卡1枚）扣案可稽；而被告戊○○亦曾於
    警詢、偵訊時供稱：我是正禾公司員工，庚○○是我的老闆，
    我的工作內容是招租及工務（房屋修繕與保養），我認識辛○○，跟他不熟識，只清楚他有送一些吃的給房間的房客，他
    有跟我說他是在做C甲LL客的，我會跟辛○○聯繫房間工務或
    做一些雜務事項，我知道新北市○○區○○○路00號3樓有從事性
    交易，我和庚○○、辛○○（微信暱稱「JC」）有一個微信群組
    「三重房客群組」，我在該群組內是為了處理房間的瑣碎事
    務，例如水電、電視、硬體、冷氣維修等，辛○○等人租套房
    是在經營色情行業，雖然我知道他們在從事性交易，但我需
    要這份薪水，而且我沒有從他們性交易的款項中獲利，我只
    是聽庚○○指示去修繕套房等語（見新北地檢署108年度偵字
    第16350號偵查卷三第12-15頁、第71-74頁），故堪認屬實
    。
　㈡被告戊○○雖否認有何圖利容留性交之犯行，並以前詞置辯，
    然依其供述內容及卷附微信群組「三重房客群組」對話紀錄
    擷圖（該群組成員包括被告庚○○、戊○○、同案被告辛○○、丁○○等人）觀之，被告戊○○明知丙○○、辛○○租用上開房間係供
    經營應召站使用（即作為女子與他人為性交行為之性交易處
    所），仍因貪圖可獲得薪水等報酬，而擔任該等房間之管理
    人員，負責處理清潔、修繕事宜或承租人其他需求。按共同
    正犯，本係互相利用，以達共同目的，並非每一階段行為，
    各共同正犯均須參與。而共同實施犯罪行為，在合同意思範
    圍以內，相互利用他人之行為，以達其犯罪之目的，原不必
    每一階段行為均經參與，祇須分擔犯罪行為之一部，即應對
    於全部所發生之結果共同負責（最高法院72年度台上字第57
    39號判決意旨參照）。查被告戊○○雖非決定將上開房間出租
    給丙○○、辛○○作為容留女子性交易處所之決策者，僅參與管
    理房間之工作，惟其與被告庚○○間既為完成圖利容留女子與
    他人性交之行為而彼此分工，應認在合同意思範圍內，各自
    分擔犯罪行為之一部，並相互利用他人之行為，以達犯罪之
    目的，自應就圖利容留女子與他人性交之犯行全部共同負責
    。
　㈢綜上所述，本件事證明確，被告庚○○、戊○○有意圖營利，容
    留女子與不特定男客為性交行為之犯行，已堪認定，應予依
    法論科。
三、論罪科刑：
  ㈠核被告庚○○、戊○○所為，均係犯刑法第231條第1項之圖利容
    留性交罪。被告2人就上開犯行，有犯意聯絡及行為分擔，
    皆為共同正犯。被告2人自108年4月底某日起至同年5月23日
    為警查獲止，多次圖利容留性交之行為，均係於密接之時間
    、相同之地點實行，且侵害同一法益，各次行為彼此間之獨
    立性極為薄弱，依一般社會健全觀念，難以強行分離，顯係
    各基於單一犯意接續所為，應為接續犯而分別僅論以一罪。
  ㈡爰以行為人之責任為基礎，審酌被告2人為圖獲取金錢，竟出
    租上開房間給丙○○、辛○○經營應召站或擔任房間管理人員，
    提供處所供人進行性交易，所為破壞社會善良風氣，實有不
    當，惟被告庚○○、戊○○僅分別為性交易處所之出租者、管理
    者，並非妨害風化犯行之主導者，復兼衡該2人之素行（參
    見其等之臺灣高等法院被告前案紀錄表）、犯罪目的、動機
    、手段、期間長短、所獲利益、犯後態度、智識程度、家庭
    生活與經濟狀況等一切情狀，分別量處如主文所示之刑，及
    各諭知易科罰金之折算標準，以資懲儆。
四、沒收：　　
  ㈠被告庚○○收取之租金19萬元（向丙○○、辛○○分別收取租金4萬
    元、15萬元），及被告戊○○獲得之報酬6,000元（見本院108
    年度聲羈字第208號卷第50頁、本院108年度訴字第838號卷
    二第413頁），分別為其等實際獲得之犯罪所得，雖未經扣
    案，仍應分別依刑法第38條之1第1項前段、第3項之規定宣
    告沒收，並均諭知於全部或一部不能沒收或不宜執行沒收時
    ，追徵其價額。
  ㈡扣案之廠牌華為行動電話1支（含門號0000000000號SIM卡1枚
    ）及房間租賃總表1份，均係被告庚○○所有，且供其與丙○○
    、辛○○等人聯絡或紀錄出租房間業務所用，業據被告庚○○於
    偵訊及本院準備程序時供述明確（見新北地檢署108年度偵
    字第16350號偵查卷二第7頁、本院108年度訴字第838號卷一
    第189頁）；另扣案之廠牌甲pple、型號iPhone10行動電話1
    支（含門號0000000000號SIM卡1枚），係被告戊○○所有，供
    其與丙○○、辛○○、被告庚○○聯絡房屋管理事宜所用，亦據被
    告戊○○於本院準備程序時供述在卷（見本院108年度訴字第8
    38號卷一第189-190頁），均屬供被告2人犯罪所用之物，爰
    均依刑法第38條第2項前段規定沒收之。
  ㈢警方於108年5月23日在上述各房間內扣得之潤滑劑及保險套
    ，被告庚○○、戊○○2人均否認為其所有；另警方於事實欄所
    示時、地搜索被告庚○○居所時，雖一併扣得門禁磁卡2張（
    供新北市○○區○○○路00○00號3樓使用）、房屋租賃契約書影
    本31份，惟公訴人並未舉證證明該等物品與被告2人本件圖
    利容留性交犯行有關，故上開物品均不予宣告沒收，附此敘
    明。
據上論斷，應依刑事訴訟法第299條第1項前段，刑法第28條、第
231條第1項、第41條第1項前段、第38條第2項前段、第38條之1
第1項前段、第3項，刑法施行法第1條之1第1項，判決如主文。
本案經檢察官己○○提起公訴，檢察官黃國宸、王佑瑜到庭執行職
務。
中　　華　　民　　國　　111 　年　　5 　　月　　27　　日
                刑事第四庭    審判長法　官  楊筑婷

                                    法　官  陳佳妤

                                    法  官  吳智勝
以上證明與原本無異。
上列正本證明與原本無異。
如不服本判決，應於判決送達後20日內敘明上訴理由，向本院提
出上訴狀 (應附繕本) ，上訴於臺灣高等法院。其未敘述上訴理
由者，應於上訴期間屆滿後20日內向本院補提理由書「切勿逕送
上級法院」。
                                    書記官  陳映孜
中　　華　　民　　國　　111 　年　　5 　　月　　30　　日
附錄本案論罪科刑法條：
刑法第231條
意圖使男女與他人為性交或猥褻之行為，而引誘、容留或媒介以
營利者，處5年以下有期徒刑，得併科10萬元以下罰金。以詐術
犯之者，亦同。
公務員包庇他人犯前項之罪者，依前項之規定加重其刑至二分之
一。